臺灣高等法院刑事判決　　　　　　　　 96年度上訴字第884號
上　訴　人
即　被　告　甲○○
上列上訴人因毒品危害防制條例案件，不服臺灣板橋地方法院95
年度訴字第3661號，中華民國96年1月9日第一審判決（起訴案號
：臺灣板橋地方法院檢察署95年度毒偵字第6364號），提起上訴
，本院判決如下：
    主  文
上訴駁回。
    事  實
一、甲○○前於民國八十七年間因施用毒品案件，經臺灣板橋地
    方法院裁定送觀察、勒戒後，認無繼續施用毒品之傾向，經
    臺灣板橋地方法院檢察署檢察官以八十七年度偵字第一八九
    八八號為不起訴處分確定。又於八十八年間因施用毒品案件
    ，經臺灣板橋地方法院以八十八年度毒聲字第八○二六號裁
    定送觀察、勒戒後，認有繼續施用毒品之傾向，再經臺灣板
    橋地方法院以八十九年度毒聲字第一五一號裁定令入戒治處
    所施以強制戒治，並由臺灣板橋地方法院檢察署檢察官提起
    公訴，其中強制戒治部分於九十年一月十日執行完畢，起訴
    部分則經臺灣板橋地方法院於八十九年四月十三日以八十九
    年度易字第八八五號判處有期徒刑六月，於八十九年五月十
    九日確定；另於九十年間因轉讓毒品案件，經本院於九十年
    九月二十一日以九十年度上訴字第二三六二號判處有期徒刑
    十月，於九十年十月二十五日確定，上開兩案罪刑，再經本
    院以九十一年度聲字第二四一號裁定應執行有期徒刑一年三
    月確定，於九十一年八月十八日縮刑期滿執行完畢（構成累
    犯）。又於九十二年間因施用毒品案件，經臺灣板橋地方法
    院裁定令入戒治處所施以強制戒治，並由臺灣板橋地方法院
    檢察署檢察官提起公訴，其中強制戒治部分於九十三年一月
    九日因法律修正報結，起訴部分則經臺灣板橋地方法院於九
    十二年六月三十日以九十二年度訴字第一○二○號判處有期
    徒刑七月，於九十二年八月四日確定，於九十三年八月八日
    縮刑期滿執行完畢（構成累犯）。猶不知悔改，復基於施用
    第一級毒品海洛因之犯意，於九十五年七月二十二日晚上十
    時許，在其位於臺北縣三重市○○街三○九號二樓住處，以
    注射針筒注入體內之方式施用第一級毒品海洛因一次。嗣於
    九十五年七月二十三日下午七時二十分許，在臺北縣三重市
    臺北縣政府警察局三重分局旁為警查獲，且經警採尿驗悉。
二、案經臺北縣政府警察局三重分局報請臺灣板橋地方法院檢察
    署檢察官偵查起訴。
    理  由
一、訊據上訴人即被告甲○○於原審審理時對其於上揭時、地施
    用第一級毒品海洛因之犯行，業已坦承不諱，又被告為警查
    獲後所採集之尿液經送檢驗結果，呈鴉片類藥物陽性反應，
    有臺灣檢驗科技股份有限公司於九十五年八月八日出具之濫
    用藥物尿液檢驗報告一件在卷可稽。再者，被告前於八十七
    年間因施用毒品案件，經臺灣板橋地方法院裁定送觀察、勒
    戒後，認無繼續施用毒品之傾向，經臺灣板橋地方法院檢察
    署檢察官以八十七年度偵字第一八九八八號為不起訴處分確
    定；又於八十八年間因施用毒品案件，經臺灣板橋地方法院
    以八十八年度毒聲字第八○二六號裁定觀察、勒戒後，認有
    繼續施用毒品之傾向，再經臺灣板橋地方法院以八十九年度
    毒聲字第一五一號裁定令入戒治處所施以強制戒治，於九十
    年一月十日執行完畢，起訴部分則經臺灣板橋地方法院於八
    十九年四月十三日以八十九年度易字第八八五號判處有期徒
    刑六月，於八十九年五月十九日確定；再於九十二年間因施
    用毒品案件，經臺灣板橋地方法院裁定令入戒治處所施以強
    制戒治，並由臺灣板橋地方法院檢察署檢察官提起公訴，其
    中強制戒治部分於九十三年一月九日因法律修正報結出所（
    非執行完畢釋放），起訴部分則經臺灣板橋地方法院於九十
    二年六月三十日以九十二年度訴字第一○二○號判處有期徒
    刑七月，於九十二年八月四日確定，於九十三年八月八日縮
    刑期滿執行完畢，此有本院被告前案紀錄表附卷可按，從而
    本件雖係在觀察、勒戒及強制戒治執行完畢釋放後五年以後
    所為犯行，但被告已於五年內再犯施用毒品案件，且經裁判
    確定，顯見其再犯率甚高，原實施觀察、勒戒或強制戒治，
    已無法收其實效，而無五年戒斷期之存在，自無再經觀察、
    勒戒及強制戒治之必要，應由檢察官逕行起訴（最高法院九
    十五年度臺非字第五九號、九十五年度臺非字第六五號判決
    要旨參照）。綜上，足認被告自白與事實相符，罪證明確，
    犯行洵堪認定。
二、查海洛因係毒品危害防制條例第二條第二項第一款所列之第
    一級毒品。核被告所為，係犯毒品危害防制條例第十條第一
    項之施用第一級毒品罪。被告於施用毒品海洛因而持有該毒
    品之低度行為，應為施用之高度行為所吸收，不另論罪。查
    被告前於八十八年間因施用毒品案件，經臺灣板橋地方法院
    於八十九年四月十三日以八十九年度易字第八八五號判處有
    期徒刑六月，於八十九年五月十九日確定；另於九十年間因
    轉讓毒品案件，經本院於九十年九月二十一日以九十年度上
    訴字第二三六二號判處有期徒刑十月，於九十年十月二十五
    日確定，上開兩案罪刑，再經本院以九十一年度聲字第二四
    一號裁定應執行有期徒刑一年三月確定，於九十一年八月十
    八日縮刑期滿執行完畢；又於九十二年間因施用毒品案件，
    經臺灣板橋地方法院於九十二年六月三十日以九十二年度訴
    字第一○二○號判處有期徒刑七月，於九十二年八月四日確
    定，於九十三年八月八日縮刑期滿執行完畢，此有本院被告
    前案紀錄表在卷可按，其於有期徒刑執行完畢後五年以內故
    意再犯本案之罪，係屬累犯，應依刑法第四十七條第一項之
    規定加重其刑。
三、原審以被告罪證明確，而適用毒品危害防制條例第十條第一
    項，刑法第十一條前段、第四十七條第一項，並審酌被告年
    值青壯，不思尋求正當之身心發展，前曾有多次施用毒品前
    科，仍不知警惕，竟又施用足以導致精神障礙、性格異常，
    甚至造成生命危險之毒品，戕害一己之身心健康，對社會治
    安可能之危害程度非微，惟其於犯罪後尚能坦承犯行等一切
    情狀，量處有期徒刑十月，經核洵無違誤。被告上訴未具理
    由，空言指摘原判決不當，為無理由，應予駁回。
四、被告甲○○經合法傳喚無正當之理由不到庭，且亦未在監執
    行，有在監在押查詢申請表、戶役政等資訊查詢表、送達證
    書等在卷可稽，爰不待其陳述逕行判決之。
據上論斷，應依刑事訴訟法第368條、第371條，判決如主文。
本案經檢察官黃全祿到庭執行職務。
中　　華　　民　　國　　96　　年　　5 　　月　　29　　日
　　　　　　　　　刑事第五庭審判長法　官  陳祐治
  　　　　　　　　　　　　　　　　法  官  蘇隆惠
        　　　　　　　　　　　　　法  官  吳啟民
以上正本證明與原本無異。
如不服本判決，應於收受送達後十日內向本院提出上訴書狀，其
未敘述上訴之理由者並得於提起上訴後十日內向本院補提理由書
（均須按他造當事人之人數附繕本）。
                                  書記官  江采廷
中　　華　　民　　國　　96　　年　　5 　　月　　31　　日
附錄：本案論罪科刑法條全文
毒品危害防制條例第10條
施用第一級毒品者，處六月以上五年以下有期徒刑。
施用第二級毒品者，處三年以下有期徒刑。
